臺灣高雄地方法院刑事判決　　　　　　　96年度易字第2368號
公　訴　人　臺灣高雄地方法院檢察署檢察官
被　　　告　甲○○
被　　　告　丙○○
被　　　告　乙○○
上列被告等因傷害等案件，經檢察官提起公訴（96年度偵字第11
041 號），本院判決如下：
    主  文
本件公訴不受理。
    事  實
一、公訴意旨略以：被告甲○○（原名郭文玲）與告訴人己○○
    原為夫妻，二人業已離婚。然因雙方對於債務及小孩養育照
    護費用迭有爭執，另被告甲○○因氣憤告訴人己○○另娶大
    陸籍女子丁○，遂於96年2 月3 日14時10分許，至高雄市三
    民區○○○路54巷4 號找告訴人己○○理論，嗣被告甲○○
    之父親即被告乙○○及其胞兄即被告丙○○知悉而一同前往
    。詎被告甲○○見告訴人己○○住處之大門開啟，未經告訴
    人己○○之同意，隨即無故進入告訴人己○○之住處與之理
    論，被告丙○○、被告乙○○見狀，亦未經告訴人己○○之
    同意而無故進入告訴人己○○之住處。被告丙○○進入上開
    處所後，知悉告訴人戊○○為告訴人己○○之父親，即基於
    傷害之犯意，持安全帽毆打告訴人戊○○，致告訴人戊○○
    受有頭部外傷合併腦震盪、右側額頭血腫5* 5公分合併表淺
    開放性傷口之傷害。被告甲○○進入屋內後則欲上樓找丁○
    而衝向樓梯處，告訴人己○○見狀，因恐丁○出事而攔住被
    告甲○○，被告丙○○見狀，另基於傷害之犯意，掐住告訴
    人己○○之脖子，致告訴人己○○受有左頸部裂傷3.5 公分
    之傷害，告訴人己○○因而鬆手後，被告甲○○隨即衝上樓
    找尋丁○，並基於傷害之犯意，出手拉扯告訴人丁○之頭髮
    並歐打告訴人丁○，告訴人己○○在樓下掙脫被告丙○○之
    後亦至上樓，並拉開被告甲○○，阻止被告甲○○歐打告訴
    人丁○，被告丙○○上樓見狀，隨即要求告訴人己○○放開
    被告甲○○，因告訴人己○○不從，被告丙○○即出手緊抓
    告訴人己○○之手，迫使告訴人己○○放開被告甲○○，致
    告訴人己○○受有右手腕1.5 公分裂傷之傷害。告訴人己○○放開被告甲○○後，被告甲○○即撲向告訴人丁○，並承
    前同一傷害之犯意，抓打告訴人丁○，致告訴人丁○受有右
    臉頰撕裂傷0. 5公分、下嘴唇撕裂傷1 公分、頭皮抓傷4 公
    分、兩肘及前臂挫傷瘀血，左肩挫傷瘀血、左下背部抓傷9*
    8 公分等之傷害。因認被告甲○○所為，係犯刑法第277 條
    第1 項傷害罪、第306 條第1 項侵入住宅罪（至起訴書另載
    被告甲○○涉犯刑法第305 條恐嚇罪部分，另由本院判決）
    ；被告丙○○所為，係犯刑法第277 條第1 項傷害罪、第30
    6 條第1 項侵入住宅罪；被告乙○○所為，係犯刑法第306
    條第1 項侵入住宅罪嫌。
二、按告訴乃論之罪，告訴人於第一審辯論終結前，得撤回其告
    訴；又告訴經撤回者，法院應諭知不受理之判決，刑事訴訟
    法第238 條第1項，及第303條第3款定有明文。
三、本件被告三人因上開傷害、無故侵入住宅罪嫌案件，經檢察
    官提起公訴，認被告三人係犯刑法第277 條第1 項之傷害罪
    及第306 條第1 項之侵入住宅罪嫌，然依同法第287 條前段
    及第308 條第1 項之規定，該二罪須告訴乃論。茲因告訴人
    三人業於本院審理中，96年10月15日具狀撤回其告訴，有該
    撤回告訴狀、調解過程簡要紀錄單、民刑事委任狀、96年11
    月16日撤回告訴聲請狀、96年11月16日本院審理筆錄等在卷
    可參，揆諸前開說明，爰不經言詞辯論，逕為諭知不受理之
    判決。
據上論斷，應依刑事訴訟法第303 條第3 款、第307 條，判決如
主文。
中　　華　　民　　國　　96　　年　　12　　月　　31　　日
                  臺灣高雄地方法院刑事第十庭
                                  審判長  法  官 何秀燕
                                          法  官 顏銀秋
                                          法  官 吳金芳
右正本證明與原本無異。
如不服本判決，應於收受本判決後10日內向本院提出上訴書狀，
其未具體敘述理由者，應於上訴期間屆滿後20日內，向本院補提
上訴理由書狀（須按他造當事人之人數附繕本，勿逕送上級法院
）。
中　　華　　民　　國　　96　　年　　12　　月　　31　　日
                                          書記官 周美
